【裁判字號】    89,易,622
【裁判日期】    890629
【裁判案由】    家庭暴力之傷害
【裁判全文】
臺灣屏東地方法院刑事判決                          八十九年度易字第六二二號
    公  訴  人  臺灣屏東地方法院檢察署檢察官
    被      告  乙○○
    選任辯護人  陳純青律師
右列被告因家庭暴力之傷害案件，經檢察官提起公訴（八十九年度偵字第一七○八號
），本院判決如左：
     主  文
乙○○連續傷害人之身體，處有期徒刑伍月，如易科罰金，以參佰元折算壹日。
     事  實
一、乙○○、甲○○為夫妻，平日感情不睦，乙○○因金錢支配問題，對甲○○心生
    不滿，竟基於傷害之概括犯意，先後三次於民國八十八年十一月二十日上午時分
    、八十九年三月四日晚間及八十九年三月五日晚間，分別在屏東縣東港鎮鎮○里
    鎮○路一之四四號住處及甲○○娘家附近，毆打甲○○，致其受有急性骨盆腔炎
    併腹膜炎出血發高燒、前胸及右下腹挫傷、顏面多處及左右前臂抓傷等之傷害。
二、案經甲○○訴請臺灣屏東地方法院檢察署檢察官偵查起訴。
     理  由
一、訊據被告乙○○矢口否認前揭犯行，辯稱：八十四年間，伊曾在馬來西亞因伊妻
    甲○○之胡鬧，二人互毆，伊女兒潘玉燕謂伊有打甲○○，應係指當時之事，回
    臺灣後，伊就未曾打過甲○○；甲○○早即離家出走，根本未住屏東縣東港鎮鎮
    ○里鎮○路一之四四號處，伊不可能在該地毆打她；甲○○提出之驗傷診斷書俱
    為影本，不盡可靠，應命其提出正本云云。惟查，前揭犯行業據告訴人甲○○指
    訴綦詳，並有診斷證明書影本三紙可稽，又衡諸常情，告訴人與被告家人相處不
    睦，縱意欲誣陷被告，亦諒無自傷「多次」之可能，亦見其指訴非虛。又訊據被
    告與告訴人之女潘玉燕證稱：「（有無看過爸爸打媽媽？）有。最近有看過二、
    三次，時間大概是上個月的時候，地點是在我家，有時候我父親徒手打，或用腳
    踢媽媽，有時候還拿棍子打媽媽，另外在我九歲或十歲的時候，就常看到爸爸打
    媽媽，但都是媽媽回來吵爸爸，他們好像都是因為錢的事在吵架，爸爸就很生氣
    才打媽媽。」等語明確，被告雖以上開偵查時訊問潘玉燕之筆錄中有將潘玉燕供
    述之「但都是很久以前，時間我不記得了」等語刪除之註記，是以潘玉燕供述上
    情，應係指其在馬來西亞與告訴人發生衝突之記憶云云置辯。惟觀諸潘玉燕上開
    供述，明確指陳被告近期之犯行，隨後復供述早於數年前，即曾見被告毆打告訴
    人，並敘明其父母發生衝突之緣由，足見證人潘玉燕明白區分近期及數年前之事
    實，且其證述被告犯行之時間，亦核與告訴人所指訴及被告所供承告訴人返家鬧
    事之時間（詳後述）大致相符。此外，參酌被告復供承：伊女潘玉燕與伊母親同
    住，應該不會說伊的不是與壞話；告訴人供述：女兒潘玉燕與被告家人同住，伊
    也沒有機會要伊女兒說什麼等情。以證人潘玉燕年少純真，且由被告或其家人教
    養，苟被告未有毆打告訴人情事，潘玉燕當不致於證述不利於親生父親之情事，
    是其證詞當非虛妄，洵確實可信。次查，訊據被告訊答並具狀供承：八十九年三
    月四日至同年月六日，告訴人返回東港鎮鎮○路家中及至被告母親同鎮○○路住
    處挑釁鬧事，經報警尋得告訴人同在派出所談判並書立切結等情，足證被告與告
    訴人間，曾於上開時間有接觸並發生衝突，則被告所辯：告訴人早即離家出走，
    其不可能打他云云，與事實不符，要無可採。又被告與告訴人間，既有如上之糾
    紛，則被告氣忿之餘，出手毆打告訴人，亦無違常情。再者，文件影本乃利用光
    學原理，機械性複製原本文件內容，於吾人實際生活上可替代原本使用，具有與
    原本相同之信用性，當無不可為證據之理。至被告請求傳訊其母潘李鳳、潘林美
    玉、許世雄等人，證明告訴人於八十九年三月四日晚間，前至潘李鳳住處騷擾，
    並與潘李鳳之鄰居潘林美玉、許世雄發生口角，當時被告鎖門上樓睡覺，未加理
    會告訴人；傳訊員警楊博雅、潘福安、潘楊招治等人，證明告訴人確有侮辱騷擾
    潘李鳳，並拒絕簽立切書之行為。查潘李鳳為被告之母，其屢遭告訴人侮辱騷擾
    ，而告訴人騷擾潘李鳳住處，大聲叫囂，因而驚擾鄰居潘林美玉、許世鳳，渠等
    更與告訴人發生口角等情，均據被告供述在卷，就本件事實之認定，難期渠等證
    言公允；又楊博雅、潘福安、潘楊招治等人，所欲證明者，不外告訴人確有侮辱
    騷擾潘李鳳並拒絕簽立切書及益徵被告與告訴人雙方嫌怨已深之情事耳，核與本
    案事實無關，此證據方法與本案待證事實不具關連性，無礙被告上開犯行之認定
    ，本件事證已明，被告犯行洵堪認定，是其上開所請，核無必要，爰不予調查。
二、核被告所為，係犯刑法第二百七十七條第一項之普通傷害罪。先後三次犯行，時
    間緊接，犯罪構成要件相同，顯係基於概括犯意為之，應依連續犯之規定論以一
    罪，並加重其刑。爰審酌被告施暴之動機、目的、犯罪之手段、次數，其犯後猶
    設詞否認犯行，毫無悔意及被害人受傷之程度等一切情狀，量處如主文所示之刑
    ，並諭知易科罰金之折算標準。
據上論斷，應依刑事訴訟法第二百九十九條第一項前段、刑法第五十六條、第二百七
十七條第一項、第四十一條，罰金罰鍰提高標準條例第一條前段、第二條，判決如主
文。
本案經檢察官蔣忠義到庭執行職務。
中      華      民      國      八十九      年    六    月    二十九    日
                                      臺灣屏東地方法院刑事第一庭
                                          法  官    蔡憲德
右正本證明與原本無異。
對於本判決如有不服應於收受送達後十日內向本院提出上訴書狀上訴於台灣高等法院
高雄分院並按他造當事人之人數附具繕本。
                                          書記官    林鴻仁
中      華      民      國      八十九      年    六    月    二十九    日
附錄本案論罪科刑法條
刑法第二百七十七條第一項
傷害人之身體或健康者，處三年以下有期徒刑、拘役或一千元以下罰金。


司法院資訊處製作；財團法人民間司法改革基金會備份。
